dev/apertium-en-hi.hi(converted-to-unicode).dix
<e lm="हेलना"><i>हेलना</i><par n="ईर्ष्या/__n"/></e>
<e lm="हेलनीय"><i>हेलनीय</i><par n="अमीर/__adj"/></e>
<e lm="हेल्थ"><i>हेल्थ</i><par n="क्रोध/__n"/></e>
<e lm="हेमगर्भ"><i>हेमगर्भ</i><par n="क्रोध/__n"/></e>
<e lm="हेमगृह"><i>हेमगृह</i><par n="क्रोध/__n"/></e>
<e lm="हैम"><i>हैम</i><par n="अमीर/__adj"/></e>
<e lm="हेमा"><i>हेमा</i><par n="ईर्ष्या/__n"/></e>
<e lm="हेम"><i>हेम</i><par n="क्रोध/__n"/></e>
<e lm="हेमकक्ष"><i>हेमकक्ष</i><par n="क्रोध/__n"/></e>
<e lm="हेमकलश"><i>हेमकलश</i><par n="क्रोध/__n"/></e>
<e lm="हेमकांति"><i>हेमकांति</i><par n="शान्ति/__n"/></e>
<e lm="हेमकर्ता"><i>हेमकर्ता</i><par n="राजा/__n"/></e>
<e lm="हेमकेतकी"><i>हेमकेतकी</i><par n="आजादी/__n"/></e>
<e lm="हेमकुंभ"><i>हेमकुंभ</i><par n="क्रोध/__n"/></e>
<e lm="हैममुद्रा"><i>हैममुद्रा</i><par n="ईर्ष्या/__n"/></e>
<e lm="हैमंत"><i>हैमंत</i><par n="अमीर/__adj"/></e>
<e lm="हेमंत"><i>हेमंत</i><par n="क्रोध/__n"/></e>
<e lm="हेमंती"><i>हेमंत</i><par n="लडक्/ई__n"/></e>
<e lm="हैमवत"><i>हैमवत</i><par n="अमीर/__adj"/></e>
<e lm="हैमवती"><i>हैमवत</i><par n="लडक्/ई__n"/></e>
<e lm="हैमवतिक"><i>हैमवतिक</i><par n="क्रोध/__n"/></e>
<e lm="हेमतुला"><i>हेमतुला</i><par n="आशा/__n"/></e>
<e lm="हेमाद्रि"><i>हेमाद्रि</i><par n="कवि/__n"/></e>
<e lm="हैंडबैग"><i>हैंडबैग</i><par n="घर्/अ__n"/></e>
<e lm="हैंडबिल"><i>हैंडबिल</i><par n="घर्/अ__n"/></e>
<e lm="हैंड"><i>हैंड</i><par n="क्रोध/__n"/></e>
<e lm="हैंडल"><i>हैंडल</i><par n="घर्/अ__n"/></e>
<e lm="हैंडिल"><i>हैंडिल</i><par n="घर्/अ__n"/></e>
<e lm="हैंगिंगब्रिज"><i>हैंगिंगब्रिज</i><par n="क्रोध/__n"/></e>
<e lm="हैंगिंगगार्डेन"><i>हैंगिंगगार्डेन</i><par n="क्रोध/__n"/></e>
<e lm="हैंगिंग"><i>हैंगिंग</i><par n="अमीर/__adj"/></e>
<e lm="हैंगिंगलैंप"><i>हैंगिंगलैंप</i><par n="क्रोध/__n"/></e>
<e lm="हेर"><i>हेर</i><par n="उठ्/अ__v"/></e>
<e lm="हेरंब"><i>हेरंब</i><par n="क्रोध/__n"/></e>
<e lm="हैरान"><i>हैरान</i><par n="अमीर/__adj"/></e>
<e lm="हैरानी"><i>हैरानी</i><par n="आजादी/__n"/></e>
<e lm="हैरण्यगर्भ"><i>हैरण्यगर्भ</i><par n="अमीर/__adj"/></e>
<e lm="हैरण्य"><i>हैरण्य</i><par n="अमीर/__adj"/></e>
<e lm="हेरफेर"><i>हेरफेर</i><par n="क्रोध/__n"/></e>
<e lm="हैरतअंगेज"><i>हैरतअंगेज</i><par n="अमीर/__adj"/></e>
<e lm="हैरत"><i>हैरत</i><par n="भीड/__n"/></e>
<e lm="हैसियत"><i>हैसियत</i><par n="भीड/__n"/></e>
<e lm="हैसियतदार"><i>हैसियतदार</i><par n="अमीर/__adj"/></e>
<e lm="हैट"><i>हैट</i><par n="घर्/अ__n"/></e>
<e lm="हेठी"><i>हेठी</i><par n="आजादी/__n"/></e>
<e lm="हैवान"><i>हैवान</i><par n="घर्/अ__n"/></e>
<e lm="हैवानी"><i>हैवानी</i><par n="अजाती/__adj"/></e>
<e lm="हैवानियत"><i>हैवानियत</i><par n="भीड/__n"/></e>
<e lm="हेतुक"><i>हेतुक</i><par n="अमीर/__adj"/></e>
<e lm="हैतुक"><i>हैतुक</i><par n="अमीर/__adj"/></e>
<e lm="हेतुकी"><i>हेतुकी</i><par n="आजादी/__n"/></e>
<e lm="हेतुलक्षण"><i>हेतुलक्षण</i><par n="क्रोध/__n"/></e>
<e lm="हेतुशास्त्र"><i>हेतुशास्त्र</i><par n="क्रोध/__n"/></e>
<e lm="हेतुशून्य"><i>हेतुशून्य</i><par n="अमीर/__adj"/></e>
<e lm="हेतुवचन"><i>हेतुवचन</i><par n="घर्/अ__n"/></e>
<e lm="हेतुवाद"><i>हेतुवाद</i><par n="क्रोध/__n"/></e>
<e lm="हेतुवादी"><i>हेतुवाद</i><par n="आदम्/ई__n"/></e>
<e lm="हेतुयुक्त"><i>हेतुयुक्त</i><par n="अमीर/__adj"/></e>
<e lm="हेत्वाभास"><i>हेत्वाभास</i><par n="क्रोध/__n"/></e>
<e lm="हेय"><i>हेय</i><par n="अमीर/__adj"/></e>
<e lm="हिचक"><i>हिचक</i><par n="उठ्/अ__v"/></e>
<e lm="हिचकिचाहट"><i>हिचकिचाहट</i><par n="क्रोध/__n"/></e>
<e lm="हिचकिचा"><i>हिचकिचा</i><par n="खा/__v"/></e>
<e lm="हिचकी"><i>हिचक</i><par n="लडक्/ई__n"/></e>
<e lm="हिचकोला"><i>हिचकोल</i><par n="लडक्/आ__n"/></e>
<e lm="हिजडा"><i>हिजड</i><par n="लडक्/आ__n"/></e>
<e lm="हिजरी"><i>हिजर</i><par n="आदम्/ई__n"/></e>
<e lm="हिकमत"><i>हिकमत</i><par n="भीड/__n"/></e>
<e lm="हिकमती"><i>हिकमती</i><par n="अजाती/__adj"/></e>
<e lm="हिक्की"><i>हिक्की</i><par n="अजाती/__adj"/></e>
<e lm="हीलाहवाला"><i>हीलाहवाल</i><par n="लडक्/आ__n"/></e>
<e lm="हिला"><i>हिला</i><par n="खा/__v"/></e>
<e lm="हिल"><i>हिल</i><par n="उठ्/अ__v"/></e>
<e lm="हिलकोर"><i>हिलकोर</i><par n="घर्/अ__n"/></e>
<e lm="हिलकोरा"><i>हिलकोर</i><par n="लडक्/आ__n"/></e>
<e lm="हिलोरा"><i>हिलोर</i><par n="लडक्/आ__n"/></e>
<e lm="हिलोर"><i>हिलोर</i><par n="रात्/अ__n"/></e>
<e lm="हिमाचल"><i>हिमाचल</i><par n="क्रोध/__n"/></e>
<e lm="हिमाच्छन्न"><i>हिमाच्छन्न</i><par n="अमीर/__adj"/></e>
<e lm="हिमाच्छादित"><i>हिमाच्छादित</i><par n="अमीर/__adj"/></e>
<e lm="हिमगह्वर"><i>हिमगह्वर</i><par n="क्रोध/__n"/></e>
<e lm="हिमगर्भ"><i>हिमगर्भ</i><par n="अमीर/__adj"/></e>
<e lm="हिम"><i>हिम</i><par n="अमीर/__adj"/></e>
<e lm="हिमज्वर"><i>हिमज्वर</i><par n="अमीर/__adj"/></e>
<e lm="हिमखंड"><i>हिमखंड</i><par n="घर्/अ__n"/></e>
<e lm="हिमकण"><i>हिमकण</i><par n="घर्/अ__n"/></e>
<e lm="हिमकर"><i>हिमकर</i><par n="क्रोध/__n"/></e>
<e lm="हिमकिरण"><i>हिमकिरण</i><par n="रात्/अ__n"/></e>
<e lm="हिमालय"><i>हिमालय</i><par n="क्रोध/__n"/></e>
<e lm="हिमांशु"><i>हिमांशु</i><par n="कटु/__n"/></e>
<e lm="हिमनद"><i>हिमनद</i><par n="क्रोध/__n"/></e>
<e lm="हिमपात"><i>हिमपात</i><par n="क्रोध/__n"/></e>
<e lm="हिमपुरुष"><i>हिमपुरुष</i><par n="घर्/अ__n"/></e>
<e lm="हिमऋतु"><i>हिमऋतु</i><par n="ऋतु/__n"/></e>
<e lm="हिमरश्मि"><i>हिमरश्मि</i><par n="आपत्ति/__n"/></e>
<e lm="हिमरेखा"><i>हिमरेखा</i><par n="आशा/__n"/></e>
<e lm="हिमशीतल"><i>हिमशीतल</i><par n="अमीर/__adj"/></e>
<e lm="हिमसुता"><i>हिमसुता</i><par n="ईर्ष्या/__n"/></e>
<e lm="हिमउपल"><i>हिमउपल</i><par n="क्रोध/__n"/></e>
<e lm="हिमवृष्टि"><i>हिमवृष्टि</i><par n="शान्ति/__n"/></e>
<e lm="हिमतैल"><i>हिमतैल</i><par n="क्रोध/__n"/></e>
<e lm="हिमद्युति"><i>हिमद्युति</i><par n="शान्ति/__n"/></e>
<e lm="हिमायत"><i>हिमायत</i><par n="रात्/अ__n"/></e>
<e lm="हिमायती"><i>हिमायत</i><par n="आदम्/ई__n"/></e>
<e lm="हिंडोला"><i>हिंडोल</i><par n="लडक्/आ__n"/></e>
<e lm="हिंगु"><i>हिंगु</i><par n="शत्रु/__n"/></e>
<e lm="हिम्मत"><i>हिम्मत</i><par n="भीड/__n"/></e>
<e lm="हिम्मतवर"><i>हिम्मतवर</i><par n="घर्/अ__n"/></e>
<e lm="हिम्मती"><i>हिम्मती</i><par n="अजाती/__adj"/></e>
<e lm="हिम्मती"><i>हिम्मत</i><par n="आदम्/ई__n"/></e>
<e lm="हिंसा"><i>हिंसा</i><par n="ईर्ष्या/__n"/></e>
<e lm="हिंसक"><i>हिंसक</i><par n="अमीर/__adj"/></e>
<e lm="हिंसक"><i>हिंसक</i><par n="घर्/अ__n"/></e>
<e lm="हिंसाकर्म"><i>हिंसाकर्म</i><par n="क्रोध/__n"/></e>
<e lm="हिंसनीय"><i>हिंसनीय</i><par n="अमीर/__adj"/></e>
<e lm="हिंसारत"><i>हिंसारत</i><par n="अमीर/__adj"/></e>
<e lm="हिंसात्मकआन्दोलन"><i>हिंसात्मकआन्दोलन</i><par n="क्रोध/__n"/></e>
<e lm="हिंसात्मक"><i>हिंसात्मक</i><par n="अमीर/__adj"/></e>
<e lm="हिंस्र"><i>हिंस्र</i><par n="अमीर/__adj"/></e>
<e lm="हिंस्रजंतु"><i>हिंस्रजंतु</i><par n="शत्रु/__n"/></e>
<e lm="हिंद"><i>हिंद</i><par n="क्रोध/__n"/></e>
<e lm="हिंदी"><i>हिंदी</i><par n="आजादी/__n"/></e>
<e lm="हिंदोल"><i>हिंदोल</i><par n="क्रोध/__n"/></e>
<e lm="हिंदू"><i>हिंद</i><par n="आल्/ऊ__n"/></e>
<e lm="हिंदूकुश"><i>हिंदूकुश</i><par n="क्रोध/__n"/></e>
<e lm="हिंदुस्तान"><i>हिंदुस्तान</i><par n="क्रोध/__n"/></e>
<e lm="हिंदुस्तानी"><i>हिंदुस्तान</i><par n="आदम्/ई__n"/></e>
<e lm="हिंदुस्तानीसंगीत"><i>हिंदुस्तानीसंगीत</i><par n="क्रोध/__n"/></e>
<e lm="हिंदुत्व"><i>हिंदुत्व</i><par n="क्रोध/__n"/></e>
<e lm="हीनबल"><i>हीनबल</i><par n="अमीर/__adj"/></e>
<e lm="हीनभावना"><i>हीनभावन</i><par n="काल्/आ__adj"/></e>
<e lm="हिनहिनाहट"><i>हिनहिनाहट</i><par n="रात्/अ__n"/></e>
<e lm="हिनहिना"><i>हिनहिना</i><par n="खा/__v"/></e>
<e lm="हीन"><i>हीन</i><par n="अमीर/__adj"/></e>
<e lm="हिना"><i>हिना</i><par n="ईर्ष्या/__n"/></e>
<e lm="हिनाई"><i>हिनाई</i><par n="अजाती/__adj"/></e>
<e lm="हीनकर्मा"><i>हीनकर्म</i><par n="काल्/आ__adj"/></e>
<e lm="हीनकोश"><i>हीनकोश</i><par n="अमीर/__adj"/></e>
<e lm="हीनकुल"><i>हीनकुल</i><par n="अमीर/__adj"/></e>
<e lm="हीनप्रतिज्ञ"><i>हीनप्रतिज्ञ</i><par n="अमीर/__adj"/></e>
<e lm="हीनवर्ग"><i>हीनवर्ग</i><par n="क्रोध/__n"/></e>
<e lm="हीनवाद"><i>हीनवाद</i><par n="क्रोध/__n"/></e>
<e lm="हीनवीर्य"><i>हीनवीर्य</i><par n="अमीर/__adj"/></e>
<e lm="हीनता"><i>हीनता</i><par n="ईर्ष्या/__n"/></e>
<e lm="हीनत्व"><i>हीनत्व</i><par n="क्रोध/__n"/></e>
<e lm="हीनयान"><i>हीनयान</i><par n="क्रोध/__n"/></e>
<e lm="हिफाजत"><i>हिफाजत</i><par n="रात्/अ__n"/></e>
<e lm="हीराआदमी"><i>हीराआदम</i><par n="आदम्/ई__n"/></e>
<e lm="हीर"><i>हीर</i><par n="क्रोध/__n"/></e>
<e lm="हीरा"><i>हीर</i><par n="लडक्/आ__n"/></e>
<e lm="हीरक"><i>हीरक</i><par n="क्रोध/__n"/></e>
<e lm="हिरन"><i>हिरन</i><par n="घर्/अ__n"/></e>
<e lm="हिरण"><i>हिरण</i><par n="घर्/अ__n"/></e>
<e lm="हिरण्मय"><i>हिरण्मय</i><par n="अमीर/__adj"/></e>
<e lm="हिरण्मयकोश"><i>हिरण्मयकोश</i><par n="अमीर/__adj"/></e>
<e lm="हिरण्यगर्भा"><i>हिरण्यगर्भा</i><par n="आशा/__n"/></e>
<e lm="हिरण्यगर्भ"><i>हिरण्यगर्भ</i><par n="क्रोध/__n"/></e>
<e lm="हिरण्य"><i>हिरण्य</i><par n="क्रोध/__n"/></e>
<e lm="हिरण्यक"><i>हिरण्यक</i><par n="क्रोध/__n"/></e>
<e lm="हिरण्यकक्ष"><i>हिरण्यकक्ष</i><par n="अमीर/__adj"/></e>
<e lm="हिरण्यकंठ"><i>हिरण्यकंठ</i><par n="अमीर/__adj"/></e>
<e lm="हिरण्यकार"><i>हिरण्यकार</i><par n="क्रोध/__n"/></e>
<e lm="हिरण्यकशिपु"><i>हिरण्यकशिपु</i><par n="कटु/__n"/></e>
<e lm="हिरण्यकवच"><i>हिरण्यकवच</i><par n="अमीर/__adj"/></e>
<e lm="हिरण्याक्ष"><i>हिरण्याक्ष</i><par n="क्रोध/__n"/></e>
<e lm="हिरण्यवस्त्र"><i>हिरण्यवस्त्र</i><par n="घर्/अ__n"/></e>
<e lm="हिरासत"><i>हिरासत</i><par n="क्रोध/__n"/></e>
<e lm="हीरो"><i>हीरो</i><par n="रेडिओ/__n"/></e>
<e lm="हीरोइन"><i>हीरोइन</i><par n="घर्/अ__n"/></e>
<e lm="हिसाबबही"><i>हिसाबबह</i><par n="लडक्/ई__n"/></e>
<e lm="हिसाबचोर"><i>हिसाबचोर</i><par n="घर्/अ__n"/></e>
<e lm="हिसाब"><i>हिसाब</i><par n="क्रोध/__n"/></e>
<e lm="हिसाबी"><i>हिसाबी</i><par n="अजाती/__adj"/></e>
<e lm="हिसाबिया"><i>हिसाबिय</i><par n="लडक्/आ__n"/></e>
<e lm="हिसार"><i>हिसार</i><par n="घर्/अ__n"/></e>
<e lm="हिस्साबखरा"><i>हिस्साबखर</i><par n="लडक्/आ__n"/></e>
<e lm="हिस्सा"><i>हिस्स</i><par n="लडक्/आ__n"/></e>
<e lm="हिस्सेदार"><i>हिस्सेदार</i><par n="घर्/अ__n"/></e>
<e lm="हिस्सेदारी"><i>हिस्सेदारी</i><par n="आजादी/__n"/></e>
<e lm="हिस्टीरिया"><i>हिस्टीरिया</i><par n="विधाता/__n"/></e>
<e lm="हीटर"><i>हीटर</i><par n="घर्/अ__n"/></e>
<e lm="हितबुद्धि"><i>हितबुद्धि</i><par n="शान्ति/__n"/></e>
<e lm="हितचिंतक"><i>हितचिंतक</i><par n="अमीर/__adj"/></e>
<e lm="हितचिंतन"><i>हितचिंतन</i><par n="क्रोध/__n"/></e>
<e lm="हिताहित"><i>हिताहित</i><par n="क्रोध/__n"/></e>
<e lm="हित"><i>हित</i><par n="घर्/अ__n"/></e>
<e lm="हिताकांक्षी"><i>हिताकांक्षी</i><par n="अजाती/__adj"/></e>
<e lm="हितकर"><i>हितकर</i><par n="अमीर/__adj"/></e>
<e lm="हितकारक"><i>हितकारक</i><par n="अमीर/__adj"/></e>
<e lm="हितकर्ता"><i>हितकर्त</i><par n="काल्/आ__adj"/></e>
<e lm="हितमित्र"><i>हितमित्र</i><par n="घर्/अ__n"/></e>
<e lm="हितार्थी"><i>हितार्थी</i><par n="अजाती/__adj"/></e>
<e lm="हितवचन"><i>हितवचन</i><par n="घर्/अ__n"/></e>
<e lm="हितावह"><i>हितावह</i><par n="अमीर/__adj"/></e>
<e lm="हितवादी"><i>हितवाद</i><par n="आदम्/ई__n"/></e>
<e lm="हितैषणा"><i>हितैषणा</i><par n="ईर्ष्या/__n"/></e>
<e lm="हितैषी"><i>हितैषी</i><par n="अजाती/__adj"/></e>
<e lm="हितैषी"><i>हितैष</i><par n="आदम्/ई__n"/></e>
<e lm="हितैषिता"><i>हितैषिता</i><par n="ईर्ष्या/__n"/></e>
<e lm="हितोपदेश"><i>हितोपदेश</i><par n="घर्/अ__n"/></e>
<e lm="हिदायत"><i>हिदायत</i><par n="रात्/अ__n"/></e>
<e lm="हिदायतनामा"><i>हिदायतनाम</i><par n="लडक्/आ__n"/></e>
<e lm="हिँडोला"><i>हिँडोल</i><par n="लडक्/आ__n"/></e>
<e lm="हीँस"><i>हीँस</i><par n="उठ्/अ__v"/></e>
<e lm="ह्लाद"><i>ह्लाद</i><par n="क्रोध/__n"/></e>
<e lm="ह्लादक"><i>ह्लादक</i><par n="अमीर/__adj"/></e>
<e lm="ह्लादन"><i>ह्लादन</i><par n="क्रोध/__n"/></e>
<e lm="ह्लादी"><i>ह्लादी</i><par n="अजाती/__adj"/></e>
<e lm="ह्लादिनी"><i>ह्लादिनी</i><par n="अजाती/__adj"/></e>
<e lm="होड"><i>होड</i><par n="भीड/__n"/></e>
<e lm="हो"><i>ह</i><par n="ह्/ओ__v"/></e>
<e lm="हौज"><i>हौज</i><par n="घर्/अ__n"/></e>
<e lm="होजरी"><i>होजरी</i><par n="आजादी/__n"/></e>
<e lm="होला"><i>होल</i><par n="लडक्/आ__n"/></e>
<e lm="होल्डाल"><i>होल्डाल</i><par n="घर्/अ__n"/></e>
<e lm="होल्डर"><i>होल्डर</i><par n="घर्/अ__n"/></e>
<e lm="होली"><i>होली</i><par n="आजादी/__n"/></e>
<e lm="होलिका"><i>होलिका</i><par n="ईर्ष्या/__n"/></e>
<e lm="होमभांड"><i>होमभांड</i><par n="क्रोध/__n"/></e>
<e lm="होमभस्म"><i>होमभस्म</i><par n="क्रोध/__n"/></e>
